【裁判字號】    97,訴,588
【裁判日期】    971215
【裁判案由】    毒品危害防制條例
【裁判全文】
臺灣宜蘭地方法院刑事判決               97年度訴字第588號
公  訴  人  臺灣宜蘭地方法院檢察署檢察官
被      告  甲○○
上列被告因毒品危害防制條例案件，經檢察官提起公訴（97年度
毒偵字第837號)，被告於本院準備程序中就被訴事實為有罪之陳
述，經告以簡式審判程序之旨，並聽取當事人意見後，經本院合
議庭裁定由受命法官獨任行簡式審判程序，判決如下：
    主  文
甲○○施用第一級毒品，累犯，處有期徒刑拾月。
    事  實
一、甲○○曾先後2次施用毒品案件，經依本院裁定送觀察、勒
    戒後，均認無繼續施用毒品傾向，而分別於民國88年6月15
    日、89年5月2日觀察、勒戒執行完畢釋放，並由臺灣宜蘭地
    方法院檢察署檢察官先後於88年6月23日以88年度偵字第788
    、1816號及89年4月29日以89年度毒偵字第667號為不起訴處
    分確定。再於91年間，因施用第一、二級毒品案件，經本院
    裁定令入戒治處所施以強制戒治，於92年6月12日強制戒治
    期滿，並於91年7月17日以91年度訴字第179號判決各判處有
    期徒刑七月及四月，應執行有期徒刑十月確定，甫於93年4
    月1日縮短刑期執行完畢；復於94年間，因施用第一、二級
    毒品、搶奪案件，經本院分別於94年5月16日以94年度訴字
    第123號各判處有期徒刑八月、五月並定應執行有期徒刑一
    年、94年7月18日以94年度易字第125號判決判處有期徒刑二
    年確定，嗣上開毒品案件經減刑，三罪並經定應執行刑有期
    徒刑二年五月，於96年5月11日假釋出監，96年8月2日假釋
    縮刑期滿執行完畢。詎其仍未戒除毒癮，明知海洛因為毒品
    危害防制條例第二條第二項第一款所規定之第一級毒品，不
    得擅自施用，竟仍於前揭觀察勒戒、強制戒治執行完畢釋放
    後五年內，再度施用毒品經判刑確定，復基於施用第一級毒
    品海洛因之犯意，於97年7月21日下午2時30分許為警採尿回
    溯26小時內（在下午1時35分前）之某時，以將第一級毒品
    海洛因摻水置入針筒內注射之方式，在宜蘭縣三星鄉安農溪
    旁空地，施用第一級毒品海洛因1次。嗣於97年7月21日下午
    1時35分許，為警在羅東鎮○○○路32號對面巷內盤查，嗣
    於下午2時30分許，經警採集其尿液送驗結果呈海洛因代謝
    物嗎啡類陽性反應，始查知上情。
二、案經宜蘭縣政府警察局羅東分局報請臺灣宜蘭地方法院檢察
    署檢察官偵查起訴，被告於本院準備程序中就被訴事實為有
    罪之陳述，經本院合議庭裁定由受命法官獨任行簡式審判程
    序。
    理  由
一、訊據被告甲○○就前揭事實坦承不諱，而被告於97年7月21
    日下午2時30分許經警採取其尿液送請慈濟大學濫用藥物檢
    驗中心檢驗結果，確呈海洛因之代謝物鴉片類嗎啡類之陽性
    反應，此有宜蘭縣警察局羅東分局毒品犯罪嫌疑人尿液採驗
    作業管制紀錄、慈濟大學濫用藥物檢驗中心97年8月13日慈
    大藥字第97081302號函暨出具之檢驗總表各1紙在卷足稽（
    見警詢卷第4-5頁），足認被告任意性自白核與事實相符，
    應堪憑信。被告曾先後2次施用毒品案件，經送觀察、勒戒
    後，均認無繼續施用毒品傾向，而分別於88年6月15日、89
    年5月2日觀察、勒戒執行完畢釋放，並由臺灣宜蘭地方法院
    檢察署檢察官先後於88年6月23日以88年度偵字第788、1816
    號及89年4月29日以89年度毒偵字第667號為不起訴處分確定
    。再於91年間，因施用第一、二級毒品案件，經本院裁定令
    入戒治處所施以強制戒治，於92年6月12日強制戒治期滿，
    並於91年7月17日以91年度訴字第179號判決各判處有期徒刑
    七月及四月，應執行有期徒刑十月確定；復於94年間，因施
    用毒品案件，經本院於94年5月16日以94年度訴字第123號判
    處應執行有期徒刑一年確定，有前開案件不起訴處分書、起
    訴書、判決書、法務部全國檢察官線上查詢刑案人犯在監所
    最新資料報表、臺灣高等法院被告前案紀錄各1份附卷可按
    ，則被告於觀察勒戒、強制戒治執行完畢釋放後，五年內已
    再犯施用毒品罪，並經判處罪刑確定，復再犯本案施用海洛
    因之犯行，事證已臻明確，犯行洵堪認定，應予依法論科。
二、查海洛因為毒品危害防制條例第二條第二項第一款所規定之
    第一級毒品，不得擅自施用，故核被告施用海洛因之行為，
    係犯毒品危害防制條例第十條第一項之施用第一級毒品海洛
    因罪。其施用行為前後持有第一級毒品海洛因之行為，為施
    用毒品之當然結果，屬吸收關係，不另論罪。另被告有犯罪
    事實欄所載犯罪科刑及執行情形，有臺灣高等法院被告前案
    紀錄表1紙在卷足參，其於受有期徒刑之執行完畢後五年以
    內，故意再犯有期徒刑以上之本罪，為累犯，應依刑法第四
    十七條第一項規定加重其刑。爰審酌被告之素行、智識程度
    ；犯罪之動機、目的、手段；前已因施用毒品之犯行，經執
    行觀察勒戒、強制戒治及有期徒刑完畢，仍不知悔改，復繼
    續沾染毒品惡習，其施用毒品行為對於自身及社會所造成之
    危害程度非輕；施用第一級毒品之犯罪態樣；暨其犯後坦承
    犯行等一切情狀，量處如主文所示之刑。
據上論斷，應依刑事訴訟法第二百七十三條之一第一項、第二百
九十九條第一項前段，毒品危害防制條例第十條第一項，刑法第
十一條前段、第四十七條第一項，判決如主文。
本案經檢察官黃正綱到庭執行職務。
中    華    民    國    97    年    12    月    15    日
                  刑事第三庭法  官  林惠玲
以上正本證明與原本無異。
如不服本判決應於收受本判決後10日內向本院提出上訴書狀，並
應敘述具體理由。若未敘述理由者，應於上訴期間屆滿後20日內
向本院補提理由書狀(均須按他造當事人之人數附繕本)。
                            書記官  陳淑宜
中    華    民    國    97    年    12    月    15    日
【附錄本案論罪科刑法條】
毒品危害防制條例第十條：
施用第一級毒品者，處六月以上五年以下有期徒刑。
施用第二級毒品者，處三年以下有期徒刑。


司法院資訊處製作；財團法人民間司法改革基金會備份。
